臺灣新竹地方法院民事裁定              100年度聲字第467號
聲  請  人  楊婷雅
相  對  人  蔡瑞木
上列當事人間聲請停止執行事件，本院裁定如下：
    主  文
聲請人供擔保新臺幣壹拾壹萬柒仟元後，本院100年度司執字第
23932號強制執行事件之執行程序，於本院100年度審訴字第344
號第三人異議之訴事件判決確定前應暫予停止。
程序費用由相對人負擔。
    理  由
一、按有回復原狀之聲請，或提起再審或異議之訴，或對於和解
    為繼續審判之請求，或提起宣告調解無效之訴、撤銷調解之
    訴，或對於許可強制執行之裁定提起抗告時，法院因必要情
    形或依聲請定相當並確實之擔保，得為停止強制執行之裁定
    ，強制執行法第18條第2項定有明文。
二、聲請意旨略以：本院100年度司執字第23932號強制執行事件
    ，相對人聲請查封之不動產，即新竹縣寶山鄉○○段43、43
    -1地號、524建號為聲請人個人之財產，並非繼承自被繼承
    人楊明忠之遺產，與相對人提出之執行名義台灣板橋地方法
    院三重簡易庭調解筆錄所載，聲請人及案外人楊琅傑、楊力
    瑾三人願於繼承被繼承人楊明忠遺產所得範圍內，連帶給付
    相對人蔡瑞木新台幣（下同）697,250元等情不合，相對人
    聲請對上開標的物強制執行，顯非正當，聲請人業已提起第
    三人異議之訴，爰聲請在第三人異議之訴判決確定前，停止
    強制執行程序等語。
三、經查，聲請人之主張，業據本院調閱本院100年度司執字第
    23932號強制執行事件、100年度審訴字第344號第三人異議
    之訴事件卷宗查明無訛，揆諸首揭規定，聲請人聲請於第三
    人異議之訴判決確定前，停止強制執行程序，核屬正當，應
    予准許。又按法院依強制執行法第18條第2項所定之擔保金
    ，係預備供債權人因停止執行所受損害之賠償，其數額應依
    標的物停止執行後，債權人未能即時受償或利用該標的物所
    受之損害，或其因另供擔保強制執行所受之損害額定之，非
    以標的物之價值或其債權額為依據（最高法院86年度台抗字
    第442號裁判意旨參照）。次查，相對人聲請強制執行之不
    動產業經查封完畢，並無移轉或滅失之虞，故相對人因停止
    執行所受之損害，應係延後受償所受之利息損失，查相對人
    聲請執行之債權額為697,250元，未逾1,500,000元，屬
    不得上訴第三審案件，參考各級法院辦案期限實施要點規定
    ，第一、二審通常程序審判案件之期限分別為1年4個月及2
    年，共計3年4個月，以此預估為本件停止強制執行之期間，
    相對人於該段期間內無法依強制執行滿足其債權，所受之利
    息損失，依法定利率年息百分之五計算，為116,208元等情
    ，爰酌定擔保金額如主文所示。
四、依強制執行法第18條第2 項，裁定如主文。
中    華    民    國   100    年    9     月    28    日
                  民事第二庭法  官  彭洪英
以上正本係照原本作成。
如對本裁定抗告須於裁定送達後10日內向本院提出抗告狀。
中    華    民    國   100    年    9     月    28    日
                            書記官  嚴翠意